【裁判字號】    92,易,466
【裁判日期】    920423
【裁判案由】    竊盜等
【裁判全文】
臺灣高雄地方法院刑事判決                          九十二年度易字第四六六號
    公  訴  人  臺灣高雄地方法院檢察署檢察官
    被      告  甲○○
右列被告因竊盜等案件，經檢察官提起公訴（九十一年度偵字第二四八四五號、第九
十二年度偵字第五八九號），本院判決如左：
    主  文
甲○○連續竊盜，累犯，處有期徒刑伍月，如易科罰金，以參佰元折算壹日；又傷害
人之身體，累犯，處有期徒刑肆月，如易科罰金，以參佰元折算壹日。應執行有期徒
刑捌月，如易科罰金，以參佰元折算壹日。
    事  實
一、甲○○前於民國八十九年間因搶奪及竊盜等案件，分別經本院判處有期徒刑十月
    、三月，定其應執行刑有期徒刑一年確定，並於九十年十一月二十七日因假釋期
    滿未經撤銷而以執行完畢論。詎甲○○仍不思悔改，復基於意圖為自己不法所有
    之概括犯意，先於九十一年十月十八日七時許，在嘉義縣義竹鄉岸腳村角帶園二
    十七號前，見翁慶源所有車牌ＮＸＸ─三八六號之重型機車停放於該處，鑰匙並
    未拔下，即趁四下無人之際，以該鑰匙發動機車而竊取之，得手後旋即騎乘該機
    車沿路南下高雄地區，於翌日即同年十月十九日凌晨二時三十分許，行經高雄縣
    湖內鄉○○村○○路二九二號一貫道廟旁由丁○○所經營之「阿文伯檳榔攤」前
    ，因前開竊得機車之汽油即將用罄，甲○○乃承前竊盜之犯意，持路旁撿拾而來
    之一只空罐子，徒手竊取該處附近一部不詳人士所有之機器三輪車上約半公升之
    汽油，並將之裝於前開空罐子內，此時因甲○○內急，即持該裝有汽油之罐子前
    往附近之阿文伯檳榔攤找尋廁所，惟正當甲○○嘗試開啟阿文伯檳榔攤後門時，
    即為該檳榔攤負責人丁○○發覺有異而通知其子乙○○前來，而丁○○因恐有人
    前往行竊即先行前往該處查訪，丁○○一到該處見甲○○行跡可疑，即與甲○○
    發生爭執，二人因而發生拉扯，甲○○為求脫身，竟將前述竊得之汽油潑灑在丁○○身上，以求嚇退丁○○，惟因丁○○仍繼續與之發生拉扯，甲○○竟另基於
    傷害之犯意，以所有之打火機（未扣案）點燃丁○○身上之汽油，此時乙○○因
    已到達該處，見狀即欲上前制止甲○○，甲○○即接續上開傷害之犯意，將該裝
    有剩餘汽油之罐子往乙○○丟擲，使汽油又潑灑於乙○○右前臂上並起火燃燒，
    因而分別致丁○○受有體表面積百分之三十二至三度燒傷，及乙○○受有右前臂
    約百分之一面積二度燙傷之傷害，甲○○見狀則乘隙逃離現場，於行經高雄縣湖
    內鄉○○街十四巷五二號前，又見丙○○所有車牌ＯＭＰ─二七五號重型機車停
    放於該處，且鑰匙未拔下，即再承前竊盜之犯意，以該鑰匙發動機車而竊取之，
    得手後亦供己騎用，並騎乘該機車往台東方向逃逸。嗣於同年十月十九日二十時
    許，行經台東縣警察局大武分局森永派出所前，為該派出所警員攔撿而查獲，而
    甲○○於接受警詢時，於有偵查犯罪權限之人知悉其所犯前開竊取翁慶源所有機
    車、不詳人士汽油，及傷害丁○○、乙○○之犯行以前主動向警方供出上情，並
    接受裁判。
二、案經台東縣警察局大武分局移送台灣台東地方法院檢察署呈請台灣高等法院檢察
    署核轉，翁慶源、乙○○告訴及高雄縣警察局湖內分局移送臺灣高雄地方法院檢
    察署檢察官偵查起訴。
    理  由
一、右揭犯罪事實，已據被告甲○○於本院審理時坦承不諱，而上開車牌ＮＸＸ─三
    八六號、ＯＭＰ─二七五號二輛重型機車於上開地點失竊之事實，亦據被害人翁
    慶源及丙○○二人分別於警詢、偵查中及本院審理時陳明在卷，並有車輛尋獲通
    報單、贓證物認領保管收據、車輛竊盜、車牌失竊資料個別查詢報表－查詢車輛
    認可資料、保管條各一紙、車輛失竊電腦輸入單二紙在卷可佐。而竊取不詳人士
    汽油部分，有燃燒過裝汽油之塑膠瓶一只扣案可佐。再丁○○、乙○○二人遭被
    告潑灑汽油因而燒傷之事實，亦經告訴人丁○○、乙○○於偵訊及本院審理時陳
    述綦詳，復有奇美醫學中心診斷證明書二紙在卷可證，綜上以觀，本件事證己屬
    明確，被告犯行已堪認定。
二、核被告甲○○所為，係犯刑法第三百二十條第一項之普通竊盜罪、第二百七十七
    條第一項之傷害罪。公訴人雖認被告對於告訴人乙○○所為係犯刑法第二百八十
    四條第一項過失傷害之犯行，惟經分別詢問告訴人乙○○及被告當時之情況時，
    乙○○係明確指稱：「當天我父親說有小偷來，叫我過去，我們在檳榔攤，有聽
    到他在開門，我父親先去追他，我在後面追，我看到他們時，他已經撥我父親汽
    油，他看到塑膠桶還有剩下的汽油，他就將汽油桶丟向我，油剛好噴出來，灑到
    我。他是將汽油桶丟向我，我就著火，我看到我父親著火，我就趕緊幫忙我父親
    滅火，我的右前臂受傷，是因為被告丟汽油桶傷到的，不是因為幫我父親滅火才
    受傷」等語綦詳（刑事卷第十八頁），而被告對此卻僅稱伊有喝酒，伊也不知道
    等語（刑事卷第二六頁），顯然有避重就輕之嫌，自應以乙○○明確之陳稱為可
    採，足見被告當時並非僅係過失造成乙○○之傷害至明，惟起訴事實相同，爰依
    法變更起訴法條，併此敘明。又被告先後燒傷丁○○、乙○○，係基於同一傷害
    犯意下之接續行為，侵害丁○○、乙○○二人之身體法益，係一行為而觸犯數罪
    名，為同種想像競合犯，依刑法五十五條之規定，應從受害較重之丁○○部分處
    斷。再被告先後三次竊盜之犯行，時間緊接，所犯係構成要件相同之罪名，顯係
    基於概括犯意反覆為之，應依連續犯之規定，論以一罪，並加重其刑。另被告所
    犯上開傷害及竊盜罪二罪間，犯意個別，行為互異，應予分論併罰。而被告前於
    民國八十九年間因搶奪及竊盜等案件，分別經本院判處有期徒刑十月、三月，定
    其應執行刑有期徒刑一年確定，並於九十年十一月二十七日因假釋期滿未經撤銷
    而以執行完畢論，有臺灣高等法院被告全國前案紀錄表一份在卷可稽，其受有期
    徒刑執行完畢後，五年以內再犯有期徒刑以上之前揭二罪，均為累犯，皆應依法
    加重其刑，其中普通竊盜罪部分，並應與前揭連續犯加重事由遞加之。又被告於
    竊取丙○○所有車牌ＯＭＰ─二七五號重型機車為警查獲後，在偵查犯罪之機關
    未發覺前，主動向警方供述其另涉犯前開竊取翁慶源所有機車、不詳人士汽油，
    及傷害丁○○、乙○○之犯行，業據證人高雄縣政府警察局湖內分局湖內派出所
    警員戊○○到院證述屬實（刑事卷第三二頁），然按刑法第六十二條所規定之自
    首，以對於未發覺之罪，向有偵查權之機關或公務員自承犯罪，進而接受裁判為
    要件；而具有裁判上一罪關係之犯罪，苟全部犯罪未被發覺前，行為人僅就其中
    一部分犯罪自首，固仍生全部自首之效力，反之，倘其中一部分犯罪已先被有偵
    查權之機關或公務員發覺，行為人方就其餘未被發覺之部分，自動供認其犯行時
    ，因與上開自首之要件不符，自不得適用自首之規定減輕其刑，最高法院九十年
    度台上字第五四三五號著有判決。是被告就竊取翁慶源所有機車、不詳人士汽油
    部分係於其竊取丙○○所有重型機車犯行於九十一年十月十九日為警查獲後始主
    動供出上情，揆諸上開判決意旨，此部分尚與自首之要件不符，惟就傷害犯行部
    分，係對未發覺之犯罪自首，並願接受裁判，應依刑法第六十二條之規定減輕其
    刑，並與前揭累犯之加重事由先加後減之。爰審酌被告前已有竊盜前科，品性非
    佳，而其正值壯年，不思以正當途徑賺取財物，竟恣意竊取他人機車騎用，行為
    實屬不該，且僅因遭人誤會為求脫身，而以打火機點燃汽油之方式燒傷告訴人，
    更屬不智，惟其於犯後已全然坦承犯行，態度尚佳，所竊得之機車二輛亦經翁慶
    源及丙○○二人領回等一切情狀，分別量處如主文所示之刑，並均諭知易科罰金
    之折算標準，且定其應執行刑，以示警懲。
據上論斷，應依刑事訴訟法第二百九十九條第一項前段，刑法第五十六條、第三百二
十條第一項、第二百七十七條、第四十一條第一項、第二項、第四十七條、第六十二
條、第五十一條第五款，罰金罰鍰提高標準條例第一條前段、第二條，判決如主文。
本案經檢察官李宛凌到庭執行職務。
中      華      民      國      九十二      年    四    月    二十三    日
                                  臺灣高雄地方法院刑事第三庭
                                      法  官  楊  宗  翰
右正本證明與原本無異。
如不服本判決，應於判決送達後十日內，向本院提出上訴狀。
                          書記官  陳  怡  真
中      華      民      國      九十二      年    四    月    二十四    日
附錄本判決論罪之法條：
中華民國刑法第三百二十條
(普通竊盜罪、竊佔罪)
意圖為自己或第三人不法之所有，而竊取他人之動產者，為竊盜罪，處五年以下有期
徒刑、拘役或五百元以下罰金。
意圖為自己或第三人不法之利益，而竊佔他人之不動產者，依前項之規定處斷。
前二項之未遂犯罰之。
第二百七十七條
(普通傷害罪)
傷害人之身體或健康者，處三年以下有期徒刑、拘役或一千元以下罰金。
犯前項之罪因而致人於死者，處無期徒刑或七年以上有期徒刑；致重傷者，處三年以
上十年以下有期徒刑。


司法院資訊處製作；財團法人民間司法改革基金會備份。
